【裁判字號】    89,交易,266
【裁判日期】    890630
【裁判案由】    過失致死
【裁判全文】
臺灣臺中地方法院刑事判決                        八十九年度交易字第二六六號
    公  訴  人  臺灣台中地方法院檢察署檢察官
    被      告  甲○○
右列被告因過失致死案件，經檢察官提起公訴 (八十九年度偵字第五八八六號），本
院判決如左：
    主  文
甲○○因過失致人於死，處有期徒刑伍月，如易科罰金，以佰元折算壹日。緩刑
年。
    事  實
一、甲○○於民國八十八年八月二十四日上午八時五十分許，駕駛車牌號碼ＯＬ－五
    四五五號自用小貨車，沿台中市○○路往豐原方向行駛，途經軍功路三之四十一
    號前，本應注意汽車行駛時，駕駛人應注意車前狀況，隨時採取必要之安全措施
    ，以避免危險之發生，而依當時情形，並無不能注意之情事，竟疏未注意及此適
    同向蔡照子騎乘車號ＴＥＹ－二五八號機車，亦任意變換車道而未注意行駛於快
    車道上之直行車，致蔡照子騎乘之機車左把手部位撞擊甲○○駕駛之自用小貨車
    右側門部位，蔡照子因之人車倒地，而受有外傷性休克送醫不治死亡。甲○○於
    肇事後隨即主動報案，並向到場處理警員陳述肇事經過，自首而接受裁判。
二、案經台中市警察局第五分局報請台灣台中地方法院檢察署檢察官相驗後自動檢舉
    偵查起訴。
    理  由
一、訊據被告甲○○除否認有超速，辯稱當時行車速度約時速四、五十公里等語外，
    餘對於右揭時地，駕車未注意車前狀況與蔡照子騎乘之機車相撞，致蔡照子死亡
    之事實坦承不諱，並有道路交通事故調查報告表、現場照片張在卷可稽。而被害
    人確因本件車禍死亡，亦經台灣台中地方法院檢察署檢察官督同法醫師相驗明確
    ，並制有勘驗筆錄、相驗屍體證明書、驗斷書等附卷為憑。是被告自白部分與事
    實相符。查被告肇事時行車速度約為時速四、五十公里，業據被告初於警訊中即
    陳明在卷，而肇事路段行車速限為時速五十公里一節，亦有交通事故調查報告表
    一份可稽，是其所辯未超速行駛等語，應為真正。按汽車行駛時，駕駛人應注意
    車前狀況，並隨時採取必要之安全措施，道路交通安全規則第九十四條第三項分
    別定有明文。本件依當時情形，並無不能注意之情事，被告違反前揭規定，因而
    肇事自屬有過失。被害人雖亦任意變換車道，疏未注意快車道上之直行車，為肇
    事之主因，而就事故之發生亦與有過失，然此無解免於被告之過失責任。又被害
    人係因本件車禍而死亡，與被告之過失行為間有相當因果關係。被告事證明確，
    犯行堪以認定。
二、核被告所為，係犯有刑法第二百七十六條第一項之過失致人於死罪。被告於肇事
    後隨即報案，並向到場處理警員陳述肇事經過，業據被告陳明在卷，並經到場處
    理警員乙○○到庭證稱明確，且有相驗案件初步調查報告表、道路交通事故調查
    報告表各一份附卷可稽，核與刑法第六十二條前段之自首要件相符，應依法減輕
    其刑。爰審酌被告與被害人之過失程度，被害人因事故發生而死亡所生之危害、
    被告已與被害人家屬達成和解（參卷附之台中縣太平市調解委員會調解書）及坦
    承犯行之犯後態度良好等一切情狀，量處如主文所示之刑，並諭知易科罰金之折
    算標準。末查，被告前未曾受有期徒刑以上刑之宣告，有台灣台中地方法院檢察
    署刑案資料查註紀錄表附卷可稽，其因過失而犯本案，然已與被害人家屬達成和
    解，經此起訴審判，當知所警惕，信無再犯之虞，本院認所宣告之刑以暫不執行
    為適當，併諭知緩刑三年，以啟自新。
據上論斷，應依刑事訴法第二百九十九條第一項前段、刑法第二百七十六條第一項、
、第六十二條前段、第七十四條第一款，罰金罰鍰提高標準條例第一條前段、第二項
，判決如主文。
中      華      民      國    八十九    年      六      月      三十    日
                                  台灣台中地方法院交通法庭
                                      法  官    陳  淑  芳
右正本證明與原本無異。
如不服本判決，應於判決送達後十日內向本院提出上訴狀，上訴於臺灣高等法院臺中
分院( 須附繕本 )。
                                      書記官
中      華      民      國    八十九    年      七      月      三      日
附錄：
刑法第二百七十六條第一項
因過失致人於死者，處二年以下有期徒刑、拘役或二千元以下罰金。


司法院資訊處製作；財團法人民間司法改革基金會備份。
